Minutes et répertoires du notaire Pierre CROZON, 27 mars 1517 - 5 mars 1532 (étude XXXIII)
Archives nationales
Minutes et répertoires du notaire Pierre CROZON (étude XXXIII)
27 mars 1517 - 5 mars 1532
MC/ET/XXXIII/2 - MC/ET/XXXIII/15
Etude XXXIII; Crozon, Pierre
Archives nationales de France
Minutes et répertoires: la loi 2008-696 du 15 juillet 2008 relative aux archives a fixé à 75 ans à compter de la date de l'acte, ou à 25 ans à compter de la date du décès de l'intéressé si ce délai est plus bref, le délai de communication des minutes et répertoires des notaires; ce délai est porté à 100 ans à compter de la date de l'acte si le document se rapporte à un mineur (code du Patrimoine, articles L213-2, 4e d et 5e).
Autres documents de l'étude (dossiers de clients, comptabilité...): s'agissant d'archives privées, ces documents sont communicables selon les modalités fixées par le déposant ou le donateur.
Certains documents ne sont pas accessibles en raison de leur mauvais état de conservation.
Versement
Attention: ce notaire n'a pas laissé de répertoire pour son activité dans l'étude XXXIII
Accès aux instruments de recherche de tous les notaires de l’étude XXXIII
Archives de l'étude XXXIII
- Minutes de Pierre CROZON, 2 décembre 1500 - 5 mars 1532; MC/ET/XXXIII/2 - MC/ET/XXXIII/15
  - Minutes (inventaires après décès). 1500, 2 décembre - 1528, 10 juillet, 2 décembre 1500 - 10 juillet 1528; MC/ET/XXXIII/2
    Informations complémentaires:
    1500, 1513, 1516-1518, 1521: inventaires après décès, actes des notaires Jean Crozon.
    1528 ?: Pierre Crozon. Article partiellement dépouillé par E. Coyecque, t.I, p. 14 notices n° 84 à 91, publiées (1905 et 1923) sous la cote: II.
    Informations concernant le classement:
    Le niveau inférieur de description, quand il existe, correspond aux minutes d'actes. Toutes les minutes ne sont pas forcément décrites une à une. Les descriptions de ces minutes sont plus ou moins détaillées.
    inventaire après décès
  - Minutes (inventaires après décès). 1515, 6 décembre - 1521, 11 mars, 6 décembre 1515 - 11 mars 1521; MC/ET/XXXIII/3
    Actes des notaires Jean Crozon (1515-1519) et Pierre Crozon (1518-1520). Un inventaire de 1521 n' a pas de nom de notaire.
    Article partiellement dépouillé par E. Coyecque, t.I, p.21 notices n°92 à 116 publiées (1905 et 1923) sous la cote: III.
    - Inventaire après décès de Thomasse Jaquinet, femme d'Étienne Corberon, marchand cordier, bourgeois de Paris, demeurant sur le Petit-Pont, près le Petit Châtelet du côté de l'Hôtel-Dieu, tuteur de Denise Corberon, âgée de 8 ans, sa fille., 16 janvier 1520; MC/ET/XXXIII/3; 8 f.
      Origine de l'information:
      Documents du Minutier central des notaires de Paris, Inventaires après décès, tome I, 1483-1547, catalogue [1532 actes], par Madeleine Jurgens, Paris, Archives nationales, 1982, p. 60, notice n° 101 (instrument de recherche imprimé dématérialisé, certaines notices sont plus détaillées dans la version intégrale accessible en ligne par la rubrique 'Autres instruments de recherche', voir contexte dans le Plan d’orientation général - Notaires de Paris, guides thématiques du Minutier).
      Date de révision: 2011
      Date de création de la notice: 2009
      Documents du Minutier central des notaires de Paris, Inventaires après décès, tome I, 1483-1547, catalogue, par Madeleine Jurgens, Paris, Archives nationales, 1982, 507 p.
    - Inventaire après décès de Blanchet Raix, marchand et bourgeois de Paris, dressé à la requête de Jean Damoye, docteur régent en la faculté de théologie en l'Université de Paris et sous-pannetier de Notre-Dame, d'Antoine Gringoire, marchand potier d'étain, bourgeois de Paris et d'Étienne David, marchand plâtrier, demeurant à Bagneux, exécuteurs testamentaires du défunt., 18 janvier 1520; MC/ET/XXXIII/3; 39 f.
      Documents du Minutier central des notaires de Paris, Inventaires après décès, tome I, 1483-1547, catalogue [1532 actes], par Madeleine Jurgens, Paris, Archives nationales, 1982, p. 60, notice n° 102 (instrument de recherche imprimé dématérialisé, certaines notices sont plus détaillées dans la version intégrale accessible en ligne par la rubrique 'Autres instruments de recherche', voir contexte dans le Plan d’orientation général - Notaires de Paris, guides thématiques du Minutier).
    - Inventaire après décès de Jean Pallahc, prêtre, curé de Miremont, dressé à la requête de Guillaume de Larsont, avocat en cour laie au bailliage des Montagnes d'Auvergne, demeurant à Aurillac, et de Pierre Dumas, marchand demeurant à Aurillac, procureur de Durand Pallahc, curé de Miremont (au diocèse de Toulouse), frère du défunt., 22 janvier 1520; MC/ET/XXXIII/3; 2 f.
      Documents du Minutier central des notaires de Paris, Inventaires après décès, tome I, 1483-1547, catalogue [1532 actes], par Madeleine Jurgens, Paris, Archives nationales, 1982, p. 61, notice n° 104 (instrument de recherche imprimé dématérialisé, certaines notices sont plus détaillées dans la version intégrale accessible en ligne par la rubrique 'Autres instruments de recherche', voir contexte dans le Plan d’orientation général - Notaires de Paris, guides thématiques du Minutier).
    - Inventaire après décès d'Anne Germain, femme de Jean Bergereau, avocat en parlement, demeurant rue Saint-Victor, à l'Image Saint-Jean, tuteur de Marie Bergereau, âgée de 7 ans, sa fille., 24 janvier 1520; MC/ET/XXXIII/3; 15 f.
      Documents du Minutier central des notaires de Paris, Inventaires après décès, tome I, 1483-1547, catalogue [1532 actes], par Madeleine Jurgens, Paris, Archives nationales, 1982, p. 61, notice n° 105 (instrument de recherche imprimé dématérialisé, certaines notices sont plus détaillées dans la version intégrale accessible en ligne par la rubrique 'Autres instruments de recherche', voir contexte dans le Plan d’orientation général - Notaires de Paris, guides thématiques du Minutier).
    - Inventaire après décès d'Isabeau, veuve d'Emery Rondeau, marchand cordonnier, demeurant entre les deux portes Saint-Jacques, dressé à la requête de Guillaume Maçon, prêtre, curé de Saint-Elier (au diocèse de Chartres) et de Mery Barat, marchand cordonnier, demeurant entre les deux portes Saint-Jacques., 17 février 1520; MC/ET/XXXIII/3; 6 f.
      Documents du Minutier central des notaires de Paris, Inventaires après décès, tome I, 1483-1547, catalogue [1532 actes], par Madeleine Jurgens, Paris, Archives nationales, 1982, p. 61, notice n° 106 (instrument de recherche imprimé dématérialisé, certaines notices sont plus détaillées dans la version intégrale accessible en ligne par la rubrique 'Autres instruments de recherche', voir contexte dans le Plan d’orientation général - Notaires de Paris, guides thématiques du Minutier).
    - Inventaire après décès de Jeanne Corset, femme de Didier Maheu, marchand libraire juré en l'Université et bourgeois de Paris, demeurant rue Saint-Jacques, à l'Image Saint-Nicolas, tuteur de Jean, 7 ans, et de Claude Maheu, 6 ans, ses fils., 21 avril 1520; MC/ET/XXXIII/3; 18 f.
      Documents du Minutier central des notaires de Paris, Inventaires après décès, tome I, 1483-1547, catalogue [1532 actes], par Madeleine Jurgens, Paris, Archives nationales, 1982, p. 61, notice n° 107 (instrument de recherche imprimé dématérialisé, certaines notices sont plus détaillées dans la version intégrale accessible en ligne par la rubrique 'Autres instruments de recherche', voir contexte dans le Plan d’orientation général - Notaires de Paris, guides thématiques du Minutier).
    - Inventaire après décès de Jean de Tréfontz, notaire, demeurant rue Saint-Jacques, à l'Image Saint-Nicolas, dressé à la requête de Catherine du Guischet, sa veuve, et de Jeanne de Tréfontz, sa soeur., 8 mai 1520; MC/ET/XXXIII/3; 10 f.
      Documents du Minutier central des notaires de Paris, Inventaires après décès, tome I, 1483-1547, catalogue [1532 actes], par Madeleine Jurgens, Paris, Archives nationales, 1982, p. 62, notice n° 108 (instrument de recherche imprimé dématérialisé, certaines notices sont plus détaillées dans la version intégrale accessible en ligne par la rubrique 'Autres instruments de recherche', voir contexte dans le Plan d’orientation général - Notaires de Paris, guides thématiques du Minutier).
    - Inventaire après décès d'Agnès Roussel, veuve en premières noces de Thomas Vallet, poulaillier, et en secondes noces d'Étienne Prévost, poulaillier, demeurant rue des Poirées, à l'enseigne de l'Écrevisse, dressé à la requête de Jean Benoist, poulaillier, demeurant à Sceaux, exécuteur testamentaire du défunt., 20 septembre 1520; MC/ET/XXXIII/3; 5 f.
      Documents du Minutier central des notaires de Paris, Inventaires après décès, tome I, 1483-1547, catalogue [1532 actes], par Madeleine Jurgens, Paris, Archives nationales, 1982, p. 62, notice n° 110 (instrument de recherche imprimé dématérialisé, certaines notices sont plus détaillées dans la version intégrale accessible en ligne par la rubrique 'Autres instruments de recherche', voir contexte dans le Plan d’orientation général - Notaires de Paris, guides thématiques du Minutier).
  - Minutes. 1518, 27 mars - 1519, 23 avril, 27 mars 1518 - 23 avril 1519; MC/ET/XXXIII/4
    Article partiellement dépouillé par E. Coyecque, t.I, p. 27, notices n° 117 à 203 publiées (1905 et 1923) sous la cote: IV.
    - Procuration de Jean Petit, 'l'un des quatre principaulx libraire', au nom de Louis Bonnet, libraire, à Rouen, 'pour recevoir ses debtez deues en tous lieux et par especial pour pourchasser et recevoir XIc LXVII l. de Simon Olive, de present estant à Rouen, et lui envoyer par Michel Champy, de present estant en Portungal...'. Inachevé, sans date., 27 mars 1518 - 23 avril 1519; MC/ET/XXXIII/4; Fol. 296 vo
      Ernest Coyecque, Recueil d'actes notariés relatifs à l'histoire de Paris et de ses environs au XVIe siècle [étude XXXIII], t. I, 1498-1545 [3608 actes], Paris, 1905, p. 38, notice n° 177 (instrument de recherche imprimé dématérialisé dont la version intégrale est accessible en ligne par la rubrique 'Autres instruments de recherche', voir contexte dans le Plan d’orientation général - Notaires de Paris, guides thématiques du Minutier).
      Date de révision: 2010-2012
      Ernest Coyecque, Recueil d'actes notariés relatifs à l'histoire de Paris et de ses environs au XVIe siècle, tome I, Paris, Champion, 1905, XLII-932 p.
      procuration; Rouen (Seine-Maritime); Olive, Simon; Petit, Jean; Bonnet, Louis; Champy, Michel; libraire
    - Vente par Barthole Rambault, libraire juré en l'Université et bourgeois de Paris, à Thomas Tronqué, chandelier de suif, à Notre-Dame-des-Champs, de la moitié d'un mur mitoyen, séparant les propriétés des parties, à Notre-Dame-des-Champs, moyennant 7 l. t., sans date., 27 mars 1518 - 23 avril 1519; MC/ET/XXXIII/4; Fol. 269 vo
      Ernest Coyecque, Recueil d'actes notariés relatifs à l'histoire de Paris et de ses environs au XVIe siècle [étude XXXIII], t. I, 1498-1545 [3608 actes], Paris, 1905, p. 37, notice n° 171 (instrument de recherche imprimé dématérialisé dont la version intégrale est accessible en ligne par la rubrique 'Autres instruments de recherche', voir contexte dans le Plan d’orientation général - Notaires de Paris, guides thématiques du Minutier).
      acte de vente; Notre-Dame-des-Champs (hameau); Tronqué, Thomas; Rambault, Barthole; libraire; cirier
    - Reconnaissance par Jean Poret, apprenti ou ancien apprenti, des sommes à lui délivrées depuis le 27 mars 1518, 'en la presance de monsr maistre Symon Villot, ... Jehan de Marnef, ... Guillaume Vallebart'; entre autres; 'Baillé à lui XII s. p. pour avoir des forces; item, XII s. p. pour le barbier.' Signature et seing manuel de Jean Poret, sans date., 27 mars 1518 - 23 avril 1519; MC/ET/XXXIII/4; Fol. 369
      Ernest Coyecque, Recueil d'actes notariés relatifs à l'histoire de Paris et de ses environs au XVIe siècle [étude XXXIII], t. I, 1498-1545 [3608 actes], Paris, 1905, p. 41, notice n° 198 (instrument de recherche imprimé dématérialisé dont la version intégrale est accessible en ligne par la rubrique 'Autres instruments de recherche', voir contexte dans le Plan d’orientation général - Notaires de Paris, guides thématiques du Minutier).
      contrat d'apprentissage; reconnaissance; Poret, Jean; Vallebart, Guillaume; Marnef, Jean de; Villot, Simon; tisserand
    - Attestation par Edmond Chastigneu, curé de Saint-Benoît-le-Bien-Tourné, du décès, survenu le mardi gras dernier, de Robert de Longueil, demeurant au cloître de l'église, et de son inhumation, le même jour, au cimetière Saint-Benoît, sans date., 27 mars 1518 - 23 avril 1519; MC/ET/XXXIII/4; Fol. 356
      Ernest Coyecque, Recueil d'actes notariés relatifs à l'histoire de Paris et de ses environs au XVIe siècle [étude XXXIII], t. I, 1498-1545 [3608 actes], Paris, 1905, p. 40, notice n° 191 (instrument de recherche imprimé dématérialisé dont la version intégrale est accessible en ligne par la rubrique 'Autres instruments de recherche', voir contexte dans le Plan d’orientation général - Notaires de Paris, guides thématiques du Minutier).
      attestation; Saint-Benoît (église); Saint-Benoît (cloître); Longueil, Robert de; Chastigneu, Edmond; curé
    - Bail viager par le chapitre de l'église Saint-Benoît-le-Bien-Tourné à Jean Le Picart, notaire et secrétaire du Roi et chanoine de Saint-Benoît, d'une maison, rue de Sorbonne, entre le collège de Sorbonne et une maison appartenant également au chapitre de Saint-Benoît, moyennant 40 l. t. par an et à charge de consacrer dans les deux ans 80 l. t. en réparations; une maison du cloître Saint-Benoît, aussi propriété du chapitre, était grevée d'une servitude de passage au profit de l'immeuble présentement loué., 10 avril 1518; MC/ET/XXXIII/4; fol. 9
      Ernest Coyecque, Recueil d'actes notariés relatifs à l'histoire de Paris et de ses environs au XVIe siècle [étude XXXIII], t. I, 1498-1545 [3608 actes], Paris, 1905, p. 28, notice n° 118 (instrument de recherche imprimé dématérialisé dont la version intégrale est accessible en ligne par la rubrique 'Autres instruments de recherche', voir contexte dans le Plan d’orientation général - Notaires de Paris, guides thématiques du Minutier).
      bail; Sorbonne (rue de); Saint-Benoît (église); Sorbonne; Saint-Benoît (cloître); Le Picart, Jean; notaire; chanoine
    - État des immeubles possédés par Nicole Arbalète, chanoine de Tours, à Arcueil et à Cachan, et sur lesquels le collège de la Marche doit percevoir 6 l. p. de rente; à noter une maison et une masure, avec leurs dépendances, 'sur les ars'., 15 avril 1518; MC/ET/XXXIII/4; fol. 12
      Ernest Coyecque, Recueil d'actes notariés relatifs à l'histoire de Paris et de ses environs au XVIe siècle [étude XXXIII], t. I, 1498-1545 [3608 actes], Paris, 1905, p. 28, notice n° 119 (instrument de recherche imprimé dématérialisé dont la version intégrale est accessible en ligne par la rubrique 'Autres instruments de recherche', voir contexte dans le Plan d’orientation général - Notaires de Paris, guides thématiques du Minutier).
      Autres dépouillement(s):
      Fichier Collèges et université de Paris au XVIe siècle.
      inventaire; La Marche (collège de); Tours (Indre-et-Loire); Arcueil (Val-de-Marne); Cachan (Val-de-Marne); Arbalète, Nicole; chanoine
    - Titre-nouvel passé par Mathurin Pesse, courtier juré de chevaux, bourgeois de Paris, relatif à une rente de 4 l. p. grevant, au profit du collège des Cholets, la maison à lui appartenant, appelée le Grand Godet, sise rue des Lavandières Sainte-Opportune, contiguë à l'impasse Baudouin-Prend-gages., 17 avril 1518; MC/ET/XXXIII/4; fol. 15
      Ernest Coyecque, Recueil d'actes notariés relatifs à l'histoire de Paris et de ses environs au XVIe siècle [étude XXXIII], t. I, 1498-1545 [3608 actes], Paris, 1905, p. 28, notice n° 120 (instrument de recherche imprimé dématérialisé dont la version intégrale est accessible en ligne par la rubrique 'Autres instruments de recherche', voir contexte dans le Plan d’orientation général - Notaires de Paris, guides thématiques du Minutier).
      titre nouvel; Cholets (collège des); Lavandières-Sainte-Opportune (rue des); Pesse, Mathurin; courtier
    - Mise en apprentissage, pour deux ans, par Jean Collier, drapier, bourgeois de Paris, de son neveu Pierre Collier, âgé de dix-sept ans, chez Jean Oudart le jeune, drapier-chaussetier, bourgeois de Paris, qui lui fournira le gîte et le couvert et recevra 25 l. t., 18 avril 1518; MC/ET/XXXIII/4; fol. 19 Vo
      Ernest Coyecque, Recueil d'actes notariés relatifs à l'histoire de Paris et de ses environs au XVIe siècle [étude XXXIII], t. I, 1498-1545 [3608 actes], Paris, 1905, p. 28, notice n° 121 (instrument de recherche imprimé dématérialisé dont la version intégrale est accessible en ligne par la rubrique 'Autres instruments de recherche', voir contexte dans le Plan d’orientation général - Notaires de Paris, guides thématiques du Minutier).
      contrat d'apprentissage; Collier, Jean; Collier, Pierre; Oudart, Jean (le jeune); tisserand; fabricant d'accessoires vestimentaires
    - Simon Le Roux, scribe de l'Université, Jean Pelletier, sous-principal du collège du Cardinal Le Moine, Robert de Ballancourt, prêtre, maître ès arts, et Gui Le Clerc, tous demeurant à Paris, certifient qu'Arnoul Monnart, procureur général de l'Université, 'est de present trés occuppé et empesché continuellement és negoses et affaires que present sont de par le Roy nostre sire ne lad. Université, tant et tellement qu'il ne luy seroit loisible et possibles de vacquer à ses propres affaires par l'espace d'une heure le jour, et ce depuis ung mois ou trois septmaines en ca continuellement, et sont encore lesd. affaires de lad. Université plus grant que auparavant...'., 22 avril 1518; MC/ET/XXXIII/4; fol. 24 Vo
      Ernest Coyecque, Recueil d'actes notariés relatifs à l'histoire de Paris et de ses environs au XVIe siècle [étude XXXIII], t. I, 1498-1545 [3608 actes], Paris, 1905, p. 28, notice n° 122 (instrument de recherche imprimé dématérialisé dont la version intégrale est accessible en ligne par la rubrique 'Autres instruments de recherche', voir contexte dans le Plan d’orientation général - Notaires de Paris, guides thématiques du Minutier).
      certificat; Cardinal Lemoine (collège du); Leroux, Simon; Pelletier, Jean; Ballancourt, Robert de; Leclerc, Guy; Monnart, Arnoul; Le Clerc, Gui; prêtre; directeur d'établissement d'enseignement; enseignant
    - Arrangement entre Jeanne, veuve de Jean Berdo, laboureur, à Notre-Dame-des-Champs, assistée de son frère, Jacques Macé, et Nicolas Brigno, mêmes qualité et résidence, que la veuve soutenait s'être trouvé parmi les malfaiteurs qui avaient mortellement frappé son mari, le dimanche de la mi-carême (il mourut le 22 avril); Nicolas Brigno s'engage à verser 30 l. t., 4 mai 1518; MC/ET/XXXIII/4; fol. 30 Vo
      Ernest Coyecque, Recueil d'actes notariés relatifs à l'histoire de Paris et de ses environs au XVIe siècle [étude XXXIII], t. I, 1498-1545 [3608 actes], Paris, 1905, p. 28, notice n° 124 (instrument de recherche imprimé dématérialisé dont la version intégrale est accessible en ligne par la rubrique 'Autres instruments de recherche', voir contexte dans le Plan d’orientation général - Notaires de Paris, guides thématiques du Minutier).
      accord; Notre-Dame-des-Champs (hameau); Brigno, Nicolas; Macé, Jacques; Berdo, Jean; Macé, Jeanne; agriculteur
    - Bail, pour six ans, par Guillaume Poireau, marchand et bourgeois de Paris, à Pierre Guiart, libraire et bourgeois de Paris, d'une maison rue Saint-Jacques, au Lion d'argent, à l'exception d'une petite chambrette, joignant la grande chambre, occupée par Marguerite Poireau, cousine du bailleur; prix: 46 l. t. par an., 5 mai 1518; MC/ET/XXXIII/4; fol. 4
      Ernest Coyecque, Recueil d'actes notariés relatifs à l'histoire de Paris et de ses environs au XVIe siècle [étude XXXIII], t. I, 1498-1545 [3608 actes], Paris, 1905, p. 28, notice n° 117 (instrument de recherche imprimé dématérialisé dont la version intégrale est accessible en ligne par la rubrique 'Autres instruments de recherche', voir contexte dans le Plan d’orientation général - Notaires de Paris, guides thématiques du Minutier).
      bail; Saint-Jacques (rue); Lion d'Argent (enseigne du); Guiart, Pierre; Poireau, Guillaume; Poireau, Marguerite; libraire
    - Testament, avec codicille, de Martin Huot, ou Huault, drapier, messager juré en l'Université et bourgeois de Paris, rue Saint-Jacques; lieu de sépulture, l'église Saint-Séverin, près de la sépulture de son père. 'Donne et laisse à pouvre filles à marier, pourveu qu'elles soient de bon pere et mere, la somme de trente l. t., à donner par parcelles, à la voullenté et discretion de sesd. executeurs ..., de laquelle somme en sera donné et baillé à la plus prochaine fille à marier, Danete La Fruictiere, la somme de dix l. t., qui demourra és mains de ses executeurs ... jusques à tant qu'elle soit mariée ou pourveue ...; ... à la nourrice de son filz, Jean Huot, deux aulnes de drap, du pris d'un escu; [Suite de la description dans les informations complémentaires], 12 mai 1518 - 18 septembre 1518; MC/ET/XXXIII/4; fol. 151
      ... à la religieuse qui l'a gardé, ung escu pour une foiz; ... au petit Jehan Drueil quatre escuz d'or soleil pour ayder à s'entretenir aux escolles ...; ... qu'il soit envoié ung homme pour faire voe à monsr Sainct Claude, auquel il sera baillé ung ceur d'argent pesant ung marc, pour y porter ...; ... à la confrarie Saincte Martre fondée en l'Ostel Dieu, deux escu d'or soleil pour une foiz, pour estre participant és prieres, le 12 mai 1518 et 26 août 1518 et 18 septembre 1518.
      Ernest Coyecque, Recueil d'actes notariés relatifs à l'histoire de Paris et de ses environs au XVIe siècle [étude XXXIII], t. I, 1498-1545 [3608 actes], Paris, 1905, p. 33, notice n° 153 (instrument de recherche imprimé dématérialisé dont la version intégrale est accessible en ligne par la rubrique 'Autres instruments de recherche', voir contexte dans le Plan d’orientation général - Notaires de Paris, guides thématiques du Minutier).
      testament; Saint-Jacques (rue); Saint-Séverin (église); Hôtel-Dieu; La Fruictiere, Danete; Huot, Jean; Huot, Martin; Huault, Martin; Drueil, Jean; tisserand; messager
    - Bail à ferme par Guillaume Briçonnet, évêque de Meaux et de Lodève, abbé commendataire de Saint-Germain-des-Prés, à Guillaume Briçonnet, seigneur de Glatigny, trésorier des 100 gentilshommes de la maison du roi., 17 mai 1518; MC/ET/XXXIII/4
      Histoire littéraire XVIe siècle, par Catherine Grodecki, Madelaine Jurgens, Pierre-Yves Louis, Xenia Pamfilova, 1972-1994 (fichier papier entièrement dématérialisé; voir contexte dans le Plan d’orientation général - Notaires de Paris, guides thématiques du Minutier).
      Date de création de la notice: 2012
      bail; Briçonnet, Guillaume (évêque); Briçonnet, Guillaume (sgr de Glatigny); abbé; évêque; trésorier payeur (Ancien Régime)
    - Marché entre Martial Gallicier, docteur régent en la Faculté de décret, archidiacre de Brie en l'église de Meaux, et Contesse, veuve de Philippot Prisé, et André, son fils, tombiers, à Paris, pour la fourniture d'une tombe de liais, de huit pieds sur quatre, représentant un évêque, avec crosse et mitre, les mains et le visage d'albâtre; à livrer, dans sept semaines, en l'église Saint-Étienne de Meaux; prix: 22 l. t., 18 mai 1518; MC/ET/XXXIII/4; fol. 43
      Ernest Coyecque, Recueil d'actes notariés relatifs à l'histoire de Paris et de ses environs au XVIe siècle [étude XXXIII], t. I, 1498-1545 [3608 actes], Paris, 1905, p. 29, notice n° 127 (instrument de recherche imprimé dématérialisé dont la version intégrale est accessible en ligne par la rubrique 'Autres instruments de recherche', voir contexte dans le Plan d’orientation général - Notaires de Paris, guides thématiques du Minutier).